【裁判字號】    97,易,158
【裁判日期】    970215
【裁判案由】    竊盜
【裁判全文】
臺灣高雄地方法院刑事判決               97年度易字第158號
公  訴  人  臺灣高雄地方法院檢察署檢察官
被      告  乙○○
上列被告因竊盜案件，經檢察官提起公訴（96年度偵字第29699
號），本院合議庭裁定由受命法官獨任進行簡式審判程序，判決
如下：
    主  文
乙○○踰越牆垣竊盜，處有期徒刑陸月，如易科罰金，以新臺幣
壹仟元折算壹日，緩刑肆年。
    事  實
一、乙○○意圖為自己不法之所有，於民國96年10月16日上午6
    時許日間時分，攀越高雄縣仁武鄉○○路仁武西營區圍牆大
    門，進入營區內徒手竊取國防部軍備局所有電纜線1 批，得
    手後藏匿於高雄縣大社鄉觀音山山區草叢內。嗣於同年月17
    日下午5 時40分許，將該批電纜線帶往高雄縣大社鄉觀音山
    登山步道（高速尾）休息站旁進行去皮取銅線時，為警巡邏
    而查獲，並扣得合機600VWR長30公尺電線4 條、銅線21捆、
    紅白黑三色電線1 條、老虎鉗、美工刀及水果刀各1 把，而
    查知上情。
二、案經高雄縣政府警察局仁武分局報請臺灣高雄地方法院檢察
    署偵查起訴。
    理  由
一、本件被告乙○○所犯係死刑、無期徒刑、最輕本刑為3 年以
    上有期徒刑以外之罪，被告於準備程序中就被訴事實為有罪
    之陳述，經法官告知簡式審判程序之旨，並聽取公訴人及被
    告之意見後，經本院依刑事訴訟法第273 條之1 第1 項之規
    定，裁定由受命法官獨任進行簡式審判程序。又本件卷內之
    物證、書證等證據，依同法第273 條之2 規定，不受第159
    條第1 項關於傳聞法則規定之限制，依法均有證據能力，合
    先敘明。
二、訊據被告對上揭犯罪事實迭於警詢、偵訊及本院審理時坦承
    不諱，而前開被害人國防部軍備局所有之電纜線1 批遭人竊
    取乙節，業經被害人所屬人員甲○○於警詢中證述屬實（見
    高雄縣政府警察局仁武分局警卷第4 、5 頁）。此外，復有
    扣案之合機600VWR長30公尺電線4 條、銅線21捆、紅白黑三
    色電線1 條、老虎鉗、美工刀及水果刀各1 把，並有高雄縣
    政府警察局仁武分局搜索、扣押筆錄、扣押物品目錄表各1
    份及查獲現場照片8 張附於警卷可資佐證（見高雄縣政府警
    察局仁武分局警卷第7 頁至第11頁、第15頁至第18頁），足
    認被告前揭自白，與事實相符，自得為認定被告犯罪之依據
    。是以，本案事證明確，被告犯行已經證明，應依法論科。
三、論罪科刑部分：
  (一)核被告所為，係犯刑法第321 條第1 項第2 款之逾越牆垣竊
    盜罪。爰審酌被告犯後於警詢、偵訊及本院審理時均坦承不
    諱，態度良好，可見尚有悔過之心，查被告之教育程度為國
    小畢業，家境貧寒（見上開警卷第1 頁受詢問人欄所載），
    復於本院審理時陳明乃因失業不得已才為本件竊盜犯行等語
    （見本院卷第30頁），堪認本案應係被告陷於經濟困窘之境
    ，一時失慮所犯，犯罪動機有其可憫之處，以及被害人已將
    遭竊之電纜線等物品領回，事實上未受損害等情狀，從輕量
    處如主文所示之刑，並諭知易科罰金之折算標準，以示懲儆
    。又被告先前雖曾於75年6 月17日因犯竊盜罪，經台灣台東
    地方法院以75年度訴字第95號判處有期徒刑8 月確定，以及
    於83年2 月28日因動產擔保交易案件，經台灣台中地方法院
    以93年度易緝字第113 號判處拘役50日確定有案，然於85年
    8 月25日執行完畢之後，即未再因案受有期徒刑以上刑之宣
    告，有臺灣高等法院被告前案紀錄表可稽（見本院卷第6 、
    7 頁），本案又係因一時失慮所為之犯行，有如前述，歷經
    本次偵審程序，信當知所警惕，而無再犯之虞，本院認為對
    其前揭宣告之刑以暫不執行為適當，併依刑法第74條第1 項
    第2 款之規定，宣告緩刑4 年。
  (二)至為警查獲扣得合機600VWR長30公尺電線4 條、銅線21捆等
    物品，雖係被告犯罪所得之物，惟因屬被害人所有，非被告
    所有，且業經被害人領回，有該贓物認領清單在卷可證（見
    警卷第14頁）；而扣案老虎鉗、美工刀及水果刀各1 把之工
    具，乃被告竊得上開電纜線後，再加以去皮取銅線所用之器
    物，並非被告犯本案竊盜所使用之工具，是爰均不予宣告沒
    收，併此敘明。
據上論斷，應依刑事訴訟法第299 條第1 項前段、第273 條之1
第1 項、第284 條之1 ，刑法第321 條第1 項第2 款、第41條第
1 項前段、第74條第1 項第2 款，判決如主文。
本案經檢察官丙○○到庭執行職務。
中    華    民    國    97    年    2     月    15    日
                  刑事第十七庭  法  官  林建鼎
以上正本證明與原本無異。
如不服本判決應於收受本判決後10日內向本院提出上訴書狀，並
應敘述具體理由，如未敘述上訴理由者，應於上訴期間屆滿後20
日內補提理由書狀於本院（均須按他造當事人之人數附繕本）「
切勿逕送上級法院」。
中    華    民    國    97    年    2     月    15    日
                                書記官  林秀敏
附錄本案論罪科刑所適用之法條：
中華民國刑法第321條
犯竊盜罪而有左列情形之一者，處6 月以上、5 年以下有期徒刑
：
一、於夜間侵入住宅或有人居住之建築物、船艦或隱匿其內而犯
    之者。
二、毀越門扇、牆垣或其他安全設備而犯之者。
三、攜帶兇器而犯之者。
四、結夥三人以上而犯之者。
五、乘火災、水災或其他災害之際而犯之者。
六、在車站或埠頭而犯之者。
前項之未遂犯罰之。


司法院資訊處製作；財團法人民間司法改革基金會備份。
